臺灣臺南地方法院刑事判決
111年度侵訴字第66號
公  訴  人  臺灣臺南地方檢察署檢察官
被      告  林柏州


                    （現另案於法務部○○○○○○○○○○○執行中）
上列被告因妨害性自主案件，經檢察官提起公訴（110年度偵字
第22552號），本院判決如下：
    主  文
乙○○犯強制猥褻罪，處有期徒刑捌月。
    事  實
一、乙○○與AC000-A110225(真實姓名年籍詳卷，下稱A女)為「浪
    Live」直播平台上之網友關係，乙○○於民國（下同）110年8
    月24日凌晨0時30分許，以心情不佳為由，邀約A女一同前往
    位於臺南市○○區○○路00號之夏卡爾汽車旅館喝酒聊天，A女
    遂另邀約友人丙○○一同前往。嗣於同日凌晨2時起某時許，
    乙○○竟基於強制猥褻之犯意，在房間內之床上，強行摟住A
    女腰部並伸手進入A女之上衣，欲抓捏A女胸部，經A女反抗
    並以手阻擋，乙○○仍未做罷，而強行觸摸並抓揉A女之胸部
    下方，以此方式對A女為猥褻行為得逞。嗣經A女趁隙聯絡乙○○友人丁○○到場，始於當日上午約5、6時許，在丁○○協助下
    與丙○○離開現場。
二、案經A女訴請臺南市政府警察局歸仁分局報告臺灣臺南地方
    檢察署檢察官偵查起訴。
    理  由
一、程序部分：
(一)依性侵害犯罪防治法第12條第2項之規定，司法機關所製作
    必須公示之文書，不得揭露被害人之姓名、出生年月日、住
    居所及其他足資識別被害人身分之資訊。本案判決書事實欄
    及理由欄關於告訴人A女之姓名僅記載代號（真實姓名、年
    籍資料詳卷）。
(二)按被告以外之人於審判外之言詞或書面陳述，除法律有規定
    者外，不得作為證據，刑事訴訟法第159條第1項定有明文。
    查，證人A女、丙○○、丁○○之警詢陳述，因無刑事訴訟法第1
    59條之1至第159條之4所定得為證據之情形，且被告並不同
    意以之為證據（本院卷第47頁），該部分不具有證據能力，
    不得列為本案之裁判基礎。至於證人A女、丙○○、丁○○在偵
    查中經具結後由檢察官訊問後所為之證述，查無「顯有不可
    信之情況」，並經本院以證人身分傳訊，並予被告詰問機會
    ，其詰問權已獲得確保，依刑事訴訟法第159條之1第2項，
    自得採為證據，附此敘明。
(三)按刑事訴訟法第159條至第159條之5有關傳聞法則之規定，
    乃對於被告以外之人於審判外之言詞或書面陳述之供述證據
    所為規範，至非供述證據之物證，或以科學、機械之方式，
    對於當時狀況所為忠實且正確之記錄，性質上並非供述證據
    ，均應無傳聞法則規定之適用，如該非供述證據非出於違法
    取得，並已依法踐行調查程序，即不能謂其無證據能力。本
    案以下所引用之非供述證據，並無證據證明有出於違法取得
    之情形，復經本院依法踐行調查程序，應具有證據能力。
二、被告雖坦認於上開時、地，邀約A女一同前往夏卡爾汽車旅
    館喝酒、聊天，期間A女友人丙○○在場，後來丁○○亦抵達到
    場等情，惟矢口否認：曾對A女為強制猥褻犯行，辯稱：A女
    所述不實云云（本院卷第50頁）。
三、經查：
(一)被告於上開時、地，邀約A女一同前往夏卡爾汽車旅館喝酒
    、聊天，A女亦邀約友人丙○○一同前往，進入上開汽車旅館
    後，A女曾持被告手機、自己手機以通訊軟體LINE撥打電話
    或傳訊息予被告友人丁○○，請求丁○○前往上開汽車旅館，嗣
    丁○○亦抵達到場等情，業據證人即A女（偵卷第21至23頁、
    本院卷第139至140頁）、丙○○（偵卷第40至43頁、本院卷第
    129至130頁）、丁○○（偵卷第37至40頁、本院卷第133至135
    頁）具結證稱在卷，並有如附表一所示之對話紀錄附卷可參
    （警卷第13至17頁、本院卷第53頁），且為被告所是認（本
    院卷第47至48、50、140頁），上情首堪認定。
(二)被告在上開汽車旅館內之床上，利用A女斯時坐在床緣邊時
    ，曾將手伸入A女上衣後，往上摸欲抓A女胸部，經A女阻擋
    後始做罷，業據A女證稱：「..後來丙○○出來時，被告就橫
    躺在床正中間，我坐在床的最邊邊，臉是朝床尾，所以我是
    背對被告，丙○○在他的頭的那側，所以我看不到他們二個在
    幹嘛，他們聊天，我沒有注意到他們二個到底在幹嘛，結果
    被告突然從我背後伸手抱我的腰，我就把他的手弄開，我為
    了不讓場面太難看，所以就說你是喝多了、不要亂吃豆腐，
    但他沒有在聽我講話，我把他的手撥開之後，沒多久，他又
    用一隻手環抱我的腰，我當時是穿寬鬆上衣，他的手就直接
    往我衣服裡面往上摸，且手在我衣服内已經要呈現要抓我的
    胸部的姿勢，我就趕快用我的左手擋住，用我的右手把他的
    手抓出來，後來我就跟他說我要去廁所...」等語在卷（偵
    卷第22頁、本院卷第125至126頁），且證人丙○○亦證稱有看
    見被告從肚子下方，將手伸入A女上衣內（本院卷第128頁）
    ；而被告將手伸入A女上衣後，A女有用手阻擋被告繼續往上
    摸，業據A女證述在卷，業如前述，且證人丙○○亦證稱：「
    （問：你看到被告把手伸進去告訴人衣服內時，告訴人有何
    反應？）雙手把被告的手推開，希望他不要再這樣繼續了。
    」等語（本院卷第130頁），足見A女指述遭被告以違反伊意
    願之方式觸碰胸部下方乙節，並非憑空杜撰。
(二)其次，A女在上開汽車旅館房間內，曾先持被告手機以LINE
    撥打電話或傳訊息予被告友人丁○○，並請求丁○○趕緊到上開
    汽車旅館救伊，說被告一直想碰她，當時A女說話口氣感覺
    到害怕，且到場後感覺到A女不開心乙節，業據證人丁○○證
    稱在卷（偵卷第38至39頁、本院卷第134至135頁），且被告
    亦不否認A女曾持其手機與證人丁○○聯繫（本院卷第48至49
    頁），而A女與證人丁○○案發前素不相識，2人並無聯繫方式
    ，業據2人證稱在卷（偵卷第22頁、第37至38頁），衡情證
    人丁○○當無自陷偽證重罪，而故意為有利於A女證述之語。
    至於被告雖稱其與證人丁○○原係好友，但後來2人間有工程
    款之糾紛等語（偵卷第60頁），但工程款僅係民事金錢糾紛
    ，衡情證人丁○○當無自陷恐遭法院判處最重本刑七年有期徒
    刑之偽證重罪，而故意為不實證述之理。足認證人丁○○上開
    證述，堪以採信。
(三)又A女與證人丙○○係於案發當日證人丁○○抵達上開汽車旅館
    後，才在證人丁○○協助下離開現場，業據證人A女、丁○○證
    稱在卷（偵卷第23頁、第39頁），而證人丁○○幫被告躺在床
    上入睡後，自己亦離開至隔壁房間休息，業據證人丁○○證稱
    在卷（偵卷第39頁），以被告與證人丁○○間如附表一編號13
    所示之LINE對話紀錄觀之，及A女與證人丙○○如附表二編號1
    9所示之LINE對話紀錄觀之，A女與證人丙○○應係案發當日上
    午5時23分許起至同日上午6時7分前離開上開汽車旅館。而A
    女與證人丙○○一起離開上開汽車旅館後，A女曾告知被告對
    她做了不好的事，講述過程，口氣很憤怒，業據證人丙○○證
    述在卷（本院卷第130頁），且案發當日A女與證人丙○○2人
    間LINE對話紀錄中，A女在上開汽車旅館內，先於上午4時56
    分許，告知證人丙○○：「真的先不要煩他，這樣很難脫身」
    等語（附表二編號6），又於上午5時23分許，告知證人丙○○
    ：「叫阿祥6點來載，我跟你一起走」（附表二編號19），
    有附表二所示之對話紀錄1份附卷可參（警卷第55至57頁）
    ，顯見A女極度不願意跟被告同處在上開汽車旅館房間內。
    又A女於離開上開汽車旅館不久，於上午6時25分、27分、31
    分，3度告知證人丙○○，不要招惹被告，被告並非善類之語
    ，有附表二編號26、27、28之對話紀錄附卷可參；並於同日
    晚間再度於8時38分、40分、41分，3度告知證人丙○○，被告
    曾對伊做出不好的事，要證人丙○○知道事情的嚴重性等語，
    有附表二編號29、30、31對話紀錄附卷可參，亦證A女指述
    案發當日遭被告強制猥褻得逞乙節非虛。
(四)至於被告雖辯稱如其真對A女為上述強制猥褻行為得逞，何
    以事情係發生在110年8月24日，A女拖延至110年10月1日才
    提出告訴，分明係因為110年10月1日其與A女有購物糾紛，
    其不滿A女處理方式，揚言提告，A女才提出本案告訴反制云
    云（警卷第5頁）。然A女指述遭被告為強制猥褻得逞，除需
    忍受訴訟之勞費，更需擔心旁人異樣眼光看待，本屬不易，
    實無僅為反制伊與被告間之購物糾紛，而大費周章。況A女
　　係經具結後所為之證述，若所述不實，需受最重本刑七年有
    期徒刑偽證重罪之處罰，業如前述，僅為區區購物糾紛，當
    無此必要。況A女案發當日不管在汽車旅館內，或事後離開
    汽車旅館，一再跟證人丙○○告誡說要小心被告，被告會做不
    好的事，業如前述，而被告與A女購物糾紛係發生在110年9
    月4日之後，業據被告陳稱在卷（警卷第5頁），若案發當日
    被告真未對A女為強制猥褻得逞，何以如此？是被告徒以事
    後與A女間之購物糾紛，為上開辯解，當不足採。
(五)綜上所述，本件事證明確，被告對A女為強制猥褻行為，堪
    以認定，應依法論科。
四、論罪科刑：
(一)按刑法所稱「猥褻行為」，係指性交以外，足以興奮或滿足
    性慾之一切色情行為而言；又按刑法強制猥褻罪，係指姦淫
    以外，基於滿足性慾之主觀犯意，以違反被害人意願之方法
    所為，揆其外觀，依一般社會通念，咸認足以誘起、滿足、
    發洩人之性慾，而使被害人感到嫌惡或恐懼之一切行為而言
    ，其將「違反被害人意願之方法」，作為犯罪構成要件，依
    其立法理由，可看出係指強暴、脅迫、恐嚇、催眠術等傳統
    方式以外之手段，凡是悖離被害人的意願情形，皆可該當。
    尤其，對於被害人有明示反對、口頭推辭、言語制止或肢體
    排拒等情形，或「閃躲、撥開、推拒」的動作，行為人猶然
    進行，即非「合意」，而已該當於強制猥褻，此有最高法院
    109年度台上字第2124號、109年度台上字第1067號刑事判決
    意旨可參。查，被告在A女已明確口頭拒絕、阻擋下，仍執
    意將手伸入A女上衣內，觸碰A女胸部下方，以滿足其個人之
    性慾，其行為自已構成刑法強制猥褻罪。是核被告所為，係
    犯刑法第224條之強制猥褻罪。
(二)爰審酌被告當深知他人之身體自主權不容任意侵犯，竟不顧
    A女反對，恣意將手伸入A女上衣內，撫摸A女胸部下方，使A
    女心理上受有難以抹滅之陰影，實屬不該，且事後飾詞否認
    犯行，並辯稱：「如果今天是一個長得很漂亮的女生，可能
    我會追求，但告訴人不是。」等語（本院卷第143頁），顯
    見毫無悔悟之心，應予相當之刑事處罰；並考量被告尚未與
    A女達成和解，及其自述高中畢業之智識程度、入監前做水
    電工作、需要扶養生病母親之生活狀況（本院卷第143頁）
    ，與其犯罪動機、手段、目的等一切情狀，量處如主文所示
    之刑，以資警惕。
據上論斷，應依刑事訴訟法第299條第1項前段，刑法第224條，
判決如主文。
本案經檢察官王鈺玟提起公訴，檢察官吳惠娟到庭執行職務。
中　　華　　民　　國　　111 　年　　12　　月　　15　　日
              刑事第一庭審判長  法　官  劉怡孜 
                                法  官  潘明彥
                                法  官  陳淑勤
以上正本證明與原本無異。
如不服本判決應於收受本判後20日內向本院提出上訴書狀，並應
敘述具體理由。其未敘述上訴理由者，應於上訴期間屆滿後20日
內向本院補提理由書狀（均須按他造當事人之人數附繕本）「切
勿逕送上級法院」。
  　　　　　　　　　　　　　　　書記官　盧昱蓁
中　　華　　民　　國　　111 　年　　12　　月　　15　　日
附錄：本案論罪科刑法條全文
中華民國刑法第224條：
對於男女以強暴、脅迫、恐嚇、催眠術或其他違反其意願之方法
，而為猥褻之行為者，處6月以上5年以下有期徒刑。
附表一：
編號 通訊軟體line傳送之話語 (丁○○) 通訊軟體line傳送之話語 (乙○○) 傳送時間 110年8月24日 (以下同)  1  (傳送：KTV飲酒之照片1張) 00時15分  2 有7拉！  00時24分  3  呵呵 00時24分  4  兄弟我真的醉 我好難掛過 02時25分  5 我知道。  02時27分  6  哥，他微醺了，你要播到幾點 他躺在那，跟我朋友在那聊天.. 在等你來 02時28分  7 誰啊 你4   03時44分  8 (語音通話[21:11])  04時07分  9 靠北你喝這樣我真的很不放心  04時31分  10 (未接來電)  05時01分  11 (語音通話[00:53])  05時04分  12  沒事會 05時07分  13 我離開了 好好休息  06時07分  14  (語音通話[01:17]) 12時18分  15 (語音通話[04:40])  12時24分  16  (語音通話[11:44]) 14時23分 
附表二：
編號 通訊軟體line傳送之話語 (丙○○) 通訊軟體line傳送之話語 (Ａ女) 傳送時間 110年8月24日 (以下同)  1  你面前這個人，你聽聽就好 01時45分  2 (語音通話[00:07])  03時05分  3 (未接來電)  03時16分  4  我們要回去了 凡是不要看表面 03時20分  5 ......  03時20分  6  我叫你克制喝酒你在衝啥 真的先不要煩他，這樣很難脫身 04時56分  7 恩 所以一陳要來嗎  04時57分  8  對 04時57分  9 重點是  04時57分  10  我說了不要在激怒或者跟他講什麼 04時57分  11 我跟你的客群不一樣  04時58分  12  他就有憂鬱症跟躁鬱症，又喝醉，你要他講什麼 我一開始就跟你說他跟你的客人不一樣 這是直播不是你的行業 04時58分  13 我自己會評估 ....  04時58分  14  客群怎麼會一樣？ 04時58分  15  我一開始跟你說要克制 你騎在他身上？？？靠北， 你要我也騎上去？？？ 他都可以亂說南風亂跟別的女生打炮了 04時59分  16 不是啊 感覺問題  04時59分  17  對，我跟你說他今天喝醉了 他的話聽一半就好 你還一直順著他的話下去 05時00分  18  你聊別的吧，不要再聊感情了 05時06分  19  叫阿祥6點來載 我跟你一起走 05時23分  20  他要睡著你就不要在吵他了，讓他睡著 05時52分  21  你不要加到他的賴好嗎 到底是在幹嘛 05時53分  22 嗯嗯  05時53分  23  不要在Ｑ她了 05時55分  24 我沒有q他 我q那個一陳 而已  05時57分  25  他不要碰到他 05時58分  26  我也沒有要兇你的意思，只是，我覺得你今天要搞清楚情況是什麼，今天我前面跟你講那麼多了，我也給你很多暗示了，然後你一直做沒有想到後果，今天是我帶你去，你代表我，而不是你自己，他是粉絲，玩家欸，不是一般人欸，怎麼會用一樣的方式去對待，還交換賴，你能保證他後面不會在平台上亂講什麼嗎？？如果他說我跟他怎麼樣呢，你要幫我承擔嗎？？你覺得我被黑，被欺負的不夠嗎？？ 06時25分  27  我不知道你能不能理解的這當中的嚴重性，我一直在阻止你，你有發現嗎？你今天覺得你跟他的事是你們兩個，但是你是我帶去的，難道你想烙人口舌嗎？？拜託，我對你也不差吧，可以站在我的角度想一下嗎？ 06時27分  28  你平常在外面喝酒還是怎樣隨便你，可是這是我的工作阿，我把你當好朋友，我從以前也一直跟你講，不是所有男性都那麼天真，我也跟你說那人的話聽一半就好，生活已經很不容易了，好好去想想。 06時31分  29  我想跟你說，我對事不對人，你知道那男的在你不在的時候，對我做了什麼嗎？ 20時38分  30  他說你還有親他，然後變成他在那覺得我可以這樣，然後在那一直在那叫我親他什麼的，然後他在那要抱抱，然後手在那不安份，我真的嚇壞，然後他又跟其他人說我有給他去外縣市什麼的，我才很認真跟你說，這事情很嚴重，這男的人品不行，要趕快解決他趕快走了。 20時40分  31  加上我不想讓他在那生話在那在做更越矩的事情了，對你那麼兇，跟你說聲抱歉，可是我希望你可以知道這個嚴重性。 20時41分  32 嗯 好的 我真的缺乏思考  111年8月25日 01時02分